臺灣板橋地方法院刑事判決　　　　　　　100年度訴字第893號
公　訴　人　臺灣板橋地方法院檢察署檢察官
被　　　告　鐘春霖
上列被告因妨害風化案件，經檢察官提起公訴（100年度偵字第
5202號），本院判決如下：
    主  文
鐘春霖犯圖利容留性交罪，累犯，處有期徒刑陸月，如易科罰金
，以新臺幣壹仟元折算壹日。扣案之現金新臺幣壹仟元、鑰匙肆
支，均沒收。
    事  實 
一、鐘春霖前於民國96年間，因妨害風化案件，經臺灣高等法院
    以97年度上訴字第2285號判處有期徒刑6 月，並於98年4 月
    23日執行完畢。詎鐘春霖仍不知悔改，竟基於意圖使女子與
    他人為性交行為而媒介、容留以營利之犯意，自99年11月中
    旬某日起，在設於新北市○○區○○路三段159 號1 樓檳榔
    攤招攬欲從事性交易之不特定男客，媒介成年女子以每次性
    交易收費新臺幣（下同）2,600 元價格，由鐘春霖分得1,00
    0 元，其餘由從事性交易之成年女子分得之方式，容留成年
    女子在新北市○○區○○路三段173 號2 樓5 與男客為性交
    之行為。嗣於100 年1 月31日晚間10時許，李文慶行經上開
    檳榔攤附近，鐘春霖上前招攬，媒介成年女子林采瑩與之為
    性交行為，李文慶因而交付性交易代價2,600 元予鐘春霖，
    鐘春霖收受後，即帶領李文慶至新北市○○區○○路三段17
    3 號2 樓之套房，將其中1,600 元交予林采瑩，而容留林采
    瑩在該套房內與李文慶為性交之行為。嗣於同日晚間11時17
    分許，為警持搜索票，在新北市○○區○○路三段159 號1
    樓檳榔攤查獲，並扣得鐘春霖所有而供媒介、容留女子與男
    客為性交行為所用之鑰匙2 支，以及因犯本件圖利容留性交
    犯罪所得之現金1,000 元，警方並偕同鐘春霖至新北市○○
    區○○路三段173 號2 樓，查獲已完成性交易之李文慶、林
    采瑩，另扣得鐘春霖所有而供媒介、容留女子與男客為性交
    行為所用之鑰匙2 支，以及林采瑩與李文慶從事性交易所得
    1,600元，始獲上情。
二、案經新北市政府警察局海山分局移送臺灣板橋地方法院檢察
    署檢察官偵查起訴。
    理  由
一、本判決所引用之證據資料（詳後引用之各項證據），其中係
    屬傳聞證據部分，縱無刑事訴訟法第159 條之1 至第159 條
    之4 或其他規定之傳聞證據例外情形，因被告鐘春霖於本院
    準備程序中未爭執證據能力，且於本院審判期日，亦未聲明
    異議，本院審酌卷內並無事證顯示各該陳述之作成時、地與
    週遭環境，有何致令陳述內容虛偽、偏頗之狀況後，均認為
    適當，依刑事訴訟法第159 條之5 第2 項之規定，為傳聞法
    則之例外，應有證據能力。
二、訊據被告對於上揭時、地，媒介、容留成年女子林采瑩與男
    客李文慶在新北市○○區○○路三段173 號2 樓的套房內從
    事性交易之犯罪事實，坦承不諱，核與證人即從事性交易之
    成年女子林采瑩、男客李文慶之證述情節相符，並有現場蒐
    證照片11張、現場圖1 張附卷可稽，復有被告所有而供開啟
    新北市○○區○○路三段173 號1 樓鐵門與2 樓大門之鑰匙
    各2 支，以及李文慶因林采瑩提供性交易服務所支付之對價
    2,600 元扣案可憑。從而，本案事證明確，被告上揭犯行，
    堪以認定，應予依法論科。
三、核被告所為，係犯刑法第231 條第1 項之意圖使女子與人為
    性交行為而容留以營利罪。被告媒介成年女子與男客為性交
    易，進而容留成年女子在新北市○○區○○路三段173 號2
    樓的套房內與男客從事性交行為，媒介之低度行為，應為容
    留之高度行為所吸收，不另論罪。被告前因妨害風化案件，
    經法院判處有期徒刑6 月確定，並於98年4 月23日執行完畢
    ，有臺灣高等法院被告前案紀錄表1 份在卷可佐，是被告於
    有期徒刑執行完畢後，5 年內故意再犯本件有期徒刑以上之
    罪，為累犯，應依法加重其刑。本院審酌被告除前述構成累
    犯之妨害風化案件之前科紀錄外，尚有多次因妨害風化案件
    經判刑之紀錄，有前述被告前案紀錄表在卷可佐，素行非佳
    ，且被告為謀私利，罔視法令，媒介、容留女子與人從事性
    交行為圖利，助長色情氾濫，敗壞社會善良風俗，行為實無
    可取，惟念及被告始終坦承犯行，堪認具有悔意，且被告犯
    罪手段和平，被告自99年11月中旬至為警查獲時止，從事媒
    介、容留女子與男客為性交易之犯罪行為，時間雖達1 個半
    月，但被告以並無固定店門，僅有一間套房供容留女子與男
    客從事性交易，規模不大，犯罪情節非重等一切情狀，認檢
    察官具體求刑有期徒刑9 月，尚屬過重，爰量處如主文所示
    之刑，併諭知易科罰金之折算標準。扣案之鑰匙共4 支，以
    及在被告身上扣得之現金1,000 元，均為被告所有，且該扣
    案之鑰匙4 支，係供開啟新北市○○區○○路三段173 號1
    樓鐵門與2 樓大門鎖用，此據被告供承在卷，因新北市○○
    區○○路三段173 號2 樓之套房係供容留成年女子與男客從
    事性交易所用，則該扣案之鑰匙4 支，自均屬供本件犯罪所
    用之工具，而現金1,000 元則被告犯本件媒介、容留女子與
    男客為性交行為所得，爰分別依刑法第38條第1 項第2 款、
    第3款規定，併予宣告沒收。至於在林采瑩身上扣得之現金
    1,600 元，依被告與林采瑩所述，係屬林采瑩從事本件性交
    易之所得，並非被告犯本件圖利容留性交罪之所得，自不得
    於本案中併予宣告沒收，附此敘明。
據上論斷，應依刑事訴訟法第299 條第1 項前段，刑法第231 條
第1 項、第47條第1 項、第41條第1 項前段、第38條第1 項第2
款、第3 款，刑法施行法第1 條之1 ，判決如主文。
本案經檢察官楊瀚濤到庭執行職務。
中    華    民    國   100    年    6     月    9     日
                  刑事第五庭  審判長法  官  胡堅勤

                                    法  官  盧軍傑

                                    法  官  高增泓
以上正本證明與原本無異。
如不服本判決，應於判決送達後10日內，向本院提出上訴狀。
                                    書記官  林政良
中    華    民    國   100    年    6     月    9     日
附錄本判決論罪科刑法條全文：
刑法第231條
意圖使男女與他人為性交或猥褻之行為，而引誘、容留或媒介以
營利者，處5 年以下有期徒刑，得併科10萬元以下罰金。以詐術
犯之者，亦同。
以犯前項之罪為常業者，處 1 年以上 7 年以下有期徒刑，得併
科30萬元以下罰金。
公務員包庇他人犯前二項之罪者，依各該項之規定加重其刑至二
分之一。